[3 Capacity]{class="fakeh1"}

::: {#container-cap style="clear: both"}

## KPI – en route ATFM delay

<!-- empty line to ensure next heading leaves enough space -->
<div style="height: 1px"></div>

:::: {#chart-cap class="mychart"}
```{r chart-cap-er}
#| file: R/chart_level1_cap_er.R
#| out.width: "100%"
```

<br>

```{r chart-cap-er-month}
#| file: R/chart_level2_cap_er_month.R
#| out.width: "100%"
```
::::

:::: {#concl-cap}
```{r}
cap_er_conc <- read_mytable("PRB_findings.xlsx", "ER_capacity", "Table_Findings_ER_capacity") %>% 
  filter(Year_Report == params$year_report, State == params$country) %>% 
  select(Conclusion) %>% toString() %>% paste0(., "@")

cap_er_conc1 <- cap_er_conc %>% str_replace_all(c('", ' = '\n\n', '\"' = '', '\n\n\n' = '\n\n')) %>% str_replace(fixed('c('), '') %>%  str_replace(fixed(')@'), '\n') 
```

`r cap_er_conc1`
::::
:::


::: {#container-cap style="clear: both"}

## ATCOs in OPS
<!-- empty line to ensure next heading leaves enough space -->
<div style="height: 1px"></div>

:::: {#chart-cap class="mychart"}

```{r chart-cap-atco}
#| file: R/chart_level2_cap_atco.R
#| out.width: "100%"
```

::::

:::: {#concl-cap}
Amet nibh blandit, ullamcorper praesent vitae, hac scelerisque elementum condimentum penatibus tempor. Phasellus eros facilisis eget varius magnis
penatibus, ultricies ad ultricies. Felis rhoncus et aptent orci ac ullamcorper cras dapibus. Dis facilisi urna pharetra mattis faucibus. Elementum
lacinia ante sagittis lobortis, rhoncus arcu metus massa, venenatis a. Iaculis habitasse luctus aliquam cubilia molestie penatibus!

Lorem eros aenean nisi vestibulum interdum hac porta, eros ornare, ante ridiculus? Ornare ante consequat neque; sociosqu quisque donec mattis
mollis, habitant in enim facilisi. Nec est vel mattis, gravida fringilla aptent? Leo metus feugiat ultrices, imperdiet ante laoreet cursus dapibus
risus mus habitasse.
::::
:::

`r if (params$no_tcz == 0) "::: {.content-hidden}"`

:::: {#container-cap style="clear: both"}

## KPI – terminal ATFM delay

<!-- empty line to ensure next heading leaves enough space -->
<div style="height: 1px"></div>

::::: {#chart-cap class="mychart"}

```{r chart-cap-trm}
#| out.width: "100%"
  source("R/chart_level1_cap_trm.R")
  if(no_tcz > 0) {
    myfig()
  }
```

<br>

```{r chart-cap-trm-month}
#| file: R/chart_level2_cap_trm_month.R
#| out.width: "100%"
```
:::::

::::: {#concl-cap-trm}
Dolor molestie nullam non dictum parturient non enim fames. Morbi semper senectus risus aptent bibendum maecenas. Eget egestas convallis ridiculus
iaculis fringilla. Faucibus felis mattis pretium rhoncus primis luctus, consequat vehicula himenaeos lectus nostra cum condimentum at porta.

Elit cubilia tristique vestibulum dictumst laoreet lacus ultricies, hac libero, maecenas praesent scelerisque at sapien! Gravida ullamcorper
tristique facilisi posuere facilisi nec torquent. Facilisis diam eros porttitor pharetra tempus maecenas egestas. Tempus imperdiet blandit:
pharetra quam himenaeos habitant habitant placerat molestie? Himenaeos fermentum semper quis euismod donec dapibus molestie commodo quisque
sagittis. Aptent cum ridiculus habitasse; molestie vitae faucibus integer, dui nec mollis cubilia!
:::::
::::

`r if (params$no_tcz >0) ":::"`
