[2 Environment]{class="fakeh1"}

::: {#container-cap style="clear: both"}

## KPI - KEA

<!-- empty line to ensure next heading leaves enough space -->
<div style="height: 1px"></div>

:::: {#chart-kea class="mychart"}
```{r chart-env-kea}
#| file: R/chart_level1_kea.R
#| out.width: "100%"
```

```{r chart-env-kea-month}
#| file: R/chart_level2_kea_month.R
#| out.width: "100%"
```
::::

:::: {#concl-kea}
```{r}
env_conc <- read_mytable("PRB_findings.xlsx", "environment", "Table_Findings_environment") %>% 
  filter(Year_Report == params$year_report, State == params$country) %>% 
  select(Conclusion) %>% toString() %>% paste0(., "@")

env_conc1 <- env_conc %>% str_replace_all(c('", ' = '\n\n', '\"' = '', '\n\n\n' = '\n\n')) %>% str_replace(fixed('c('), '') %>%  str_replace(fixed(')@'), '\n') 
```

`r env_conc1`
::::
:::

::: {#container-cap style="clear: both"}

## PIs - KEP and SCR

<!-- empty line to ensure next heading leaves enough space -->
<div style="height: 1px"></div>

:::: {#chart-kep-scr class="mychart"}
```{r chart-env-kep-scr}
#| file: R/chart_level2_kep_scr.R
#| out.width: "100%"
```

```{r chart-env-kep-scr-month}
#| file: R/chart_level2_kep_scr_month.R
#| out.width: "100%"
```
::::

:::: {#concl-kep-scr}
Dolor netus cursus vestibulum, cum suscipit tempus nisi volutpat! Diam laoreet pharetra dapibus bibendum malesuada donec hendrerit
montes aliquam: ac suscipit himenaeos. Nec enim a, tempus porttitor turpis curabitur semper luctus odio phasellus ultricies at
ridiculus! Morbi gravida velit sodales augue lacus nulla – fusce penatibus.

Elit sociis fringilla lectus suspendisse eros nec in aptent eleifend sed? Hendrerit sodales pellentesque, montes sollicitudin dis,
bibendum nisi urna. Sodales praesent suspendisse imperdiet luctus parturient varius morbi vehicula. Eros cras curae suspendisse
pharetra ligula mi!
::::
:::

